臺灣板橋地方法院刑事判決　　　　　　　100年度易字第666號
公　訴　人　臺灣板橋地方法院檢察署檢察官
被　　　告　吳定雲
上列被告因違反家庭暴力防治法等案件，經檢察官提起公訴（99
年度偵字第32315 號），被告於準備程序進行中就被訴事實為有
罪之陳述，經詢問當事人意見，並告知簡式審判程序之旨，改依
簡式審判程序審理，並判決如下：
    主  文
吳定雲犯違反保護令罪，處拘役伍拾日，如易科罰金，以新臺幣
壹仟元折算壹日。緩刑貳年，緩刑期間應遵守本院九十九年度家
護字第二一九七號通常保護令主文第一、二項所示之不得對許秀
琴實施身體或精神上不法侵害之行為或騷擾之聯絡行為，另於緩
刑期間付保護管束。
    事  實
一、吳定雲與許秀琴係夫妻關係，具有家庭暴力防治法第3 條第
    1 款之家庭成員關係。吳定雲前於民國99年10月20日間，因
    對許秀琴有家庭暴力行為，經本院依許秀琴聲請，於同年11
    月17日核發99年度司暫家護字第912 號民事暫時保護令，裁
    定命吳定雲不得對許秀琴實施身體或精神上不法侵害之行為
    或為騷擾之聯絡行為，除經於同年月26日合法送達吳定雲外
    ，並經臺北縣政府（現改制為新北市政府，下同）警察局中
    和第一分局員警於同年月30日前往吳定雲住處對其為該保護
    令之執行紀錄，吳定雲經上開送達及員警訪查之執行紀錄，
    明知不得違反該保護令。
二、嗣於99年12月1 日下午2 時30分許，吳定雲在其位在臺北縣
    中和市262 巷47之1 號5 樓之住處，於其上午近午時酒後惟
    不影響其辨識行為違法或依其辨識而行為之能力之辨識狀態
    下，因細故與許秀琴發生爭執而心生不滿，雖明知其不得違
    反上開保護令裁定內容，竟向許秀琴恫稱要把全家結束掉等
    語，又以徒手揮打腳踹之方式傷害許秀琴身體，致使許秀琴
    受有「右上肢擦挫傷3X3 公分、右大擦挫傷12X12 公分」之
    傷害（傷害部分未據告訴），而發生違反上開保護令之結果
    。經許秀琴報警處理後，由警前往其住處，當場逮捕吳定雲
    ，並查知上情。
三、案經臺北縣政府警察局中和第一分局移送臺灣板橋地方法院
    檢察署檢察官偵查起訴。
    理  由
一、本案被告吳定雲所犯係死刑、無期徒刑、最輕本刑為3 年以
    上有期徒刑以外之罪，亦非高等法院管轄之第一審案件。其
    於準備程序進行中，就前揭被訴事實為有罪之陳述，經告知
    簡式審判程序之旨，並聽取其與公訴人之意見後，本院認無
    不得或不宜改依簡式審判程序進行之情事，依刑事訴訟法第
    273 條之1 第1 項、第284 條之1 規定，裁定本案行簡式審
    判程序，合先敘明。
二、上揭犯罪事實，業據被告於本院審理時坦承不諱，核與證人
    許秀琴於警詢、偵訊證述之情節相符，並有事實欄一所示之
    本院暫時保護令暨送達證書、警方執行紀錄表、本案行政院
    衛生署雙和醫院受理家庭暴力事件驗傷診斷書在卷可稽，足
    徵被告上開任意性之自白與事實相符，應堪採信。本案事證
    已臻明確，被告犯行堪以認定，應依法論科。
三、被告於事實欄二所示之時地，對當時為其配偶並經本院核發
    暫時保護令之許秀琴，為違反該保護令之直接精神與身體上
    不法侵害行為，核其其所為，係犯家庭暴力防治法第61條第
    1 款之違反保護令罪。爰審酌被告明知本院對配偶已裁定核
    發保護令，竟仍於酒後因細故心生不悅，而忽視保護令之禁
    令，而對其配偶為暴力行為，致生違反保護令之結果，其所
    為顯屬非是，惟斟酌其犯後坦承犯行，尚知毀悟，且依被害
    人審理中陳述被告於本案後至伊於本院陳述時止，均未再有
    違反該暫時保護令及其後核發之通常保護令情形，是本案應
    屬其酒後一時未經熟慮所致，兼衡其犯罪之動機、目的、手
    段、對被害人所造成之危害，並獲得被害人之諒解等且被害
    人雖已與被告離婚，惟於審理中表示希望能予被告輕判，雖
    已經離婚，但仍不希望被告受有不利等一切情狀，量處如主
    文所示之刑，並諭知易科罰金之折算標準，以資懲儆。
四、另被告前未有犯罪科刑紀錄，有臺灣高等法院被告全國前案
    紀錄表在卷可查，其等因思慮不周，致犯本罪，且犯後坦承
    犯行，尚知悔悟，而其正在求學中，信其經此追訴審判後，
    當知警惕而無再犯之虞，本院綜合上開各情後，認對其宣告
    之刑，以暫不執行較為適當，爰依刑法第74條第1 項第1 款
    規定，宣告緩刑如主文所示，並依家庭暴力防治法第38條第
    1 項規定，諭知於緩刑期間付保護管束；另斟酌本案之犯罪
    情節，認應予以適當之處分，爰依家庭暴力防治法第38條第
    2 項第1 款、刑法第74條第2 項第8 款規定，及法院對附條
    件緩刑之該附加條件內容之裁量權限（臺灣高等法院97年度
    上訴字第5633號判決要旨參照），命被告於緩刑期間應遵守
    本院99年度家護字第2197號通常保護令主文第一、二項所示
    之不得對許秀琴實施身體或精神上不法侵害之行為或騷擾之
    聯絡行為，並依家庭暴力防治法第38條第1 項、刑法第93條
    第1 項第2 款規定，於緩刑期間附保護管束。以啟自新。
據上論斷，應依刑事訴訟法第273 條之1 第1 項、第299 條第1
項前段，家庭暴力防治法第61條第1 款、第38條第1 項、第2 項
第1 款，刑法第11條前段、第41條第1 項前段、第74條第1 項第
1 款、第2 項第8 款、第93條第1 項第2 款，判決如主文。
本案經檢察官林慈雁到庭執行職務。
中    華    民    國   100    年    5     月    31    日
                  刑事第四庭  法  官  陳世旻
上列正本證明與原本無異。
如不服本判決，應於判決送達後10日內敘明上訴理由，向本院提
出上訴狀 (應附繕本) ，上訴於臺灣高等法院。其未敘述上訴理
由者，應於上訴期間屆滿後20日內向本院補提理由書「切勿逕送
上級法院」。
                                書記官  梁福建
中    華    民    國   100    年    6     月    9     日
附錄本案論罪科刑法條全文：
家庭暴力防治法第61條
第   61    條
違反法院依第十四條第一項、第十六條第三項所為之下列裁定者
，為本法所稱違反保護令罪，處三年以下有期徒刑、拘役或科或
併科新臺幣十萬元以下罰金：
一、禁止實施家庭暴力。
二、禁止騷擾、接觸、跟蹤、通話、通信或其他非必要之聯絡行
    為。
三、遷出住居所。
四、遠離住居所、工作場所、學校或其他特定場所。
五、完成加害人處遇計畫。